【裁判字號】    98,易,324
【裁判日期】    980409
【裁判案由】    竊盜
【裁判全文】
臺灣臺南地方法院刑事判決               98年度易字第324號
公  訴  人  臺灣臺南地方法院檢察署檢察官
被      告  乙○○
上列被告因竊盜案件，經檢察官提起公訴（九十七年度偵字第五
○八一號），被告就被訴犯罪事實為有罪之陳述，本院裁定依簡
式審判程序審理，判決如下：
    主  文
乙○○犯竊盜罪，處有期徒刑貳月，如易科罰金，以新臺幣壹仟
元折算壹日。又犯竊盜罪，處有期徒刑貳月，如易科罰金，以新
臺幣壹仟元折算壹日。應執行有期徒刑月，如易科罰金，以新
臺幣壹仟元折算壹日。
    事  實
一、乙○○意圖為自己不法之所有：
    (一)於民國（下同）九十七年一月二十日十四時許，在臺南市
      安南區○○路二三四巷五一弄內空地，向不知情之莊勝利
      誆稱：停置該空地，已報廢（車牌已註銷）之福特牌1789
      C.C自小客車為渠所有，願出售予莊勝利等語（按該自小
      客車實為案外人丙○○所有，車身號碼為P0000000K，原
      掛車牌為5S-4207號），使不知情之莊勝利信以為真，而
      以新台幣（下同）五千元之對價，向乙○○收購該自小客
      車，並拖吊至他處置放。
    (二)乙○○食髓知味，又於九十七年三月四日十七時許，在臺
      南市○○區○○街三段曾文溪堤岸旁，向不知情之莊勝利
      誆稱：停置於該堤岸旁，已報廢之別克牌3100C.C自小客
      車為其叔父所有並委託伊處裡，願出售予莊勝利等語（按
      該自小客車實為案外人甲○○所有，引擎號碼為2G4WB55M
      8R0000000，原掛車牌為ST-4597號），使不知情之莊勝利
      信以為真，而以八千元之對價，向乙○○收購該自小客車
      ，並拖吊至他處整理，莊勝利嗣於同日下午十七時四十分
      許，再以一萬六千元之對價，將該別克牌自小客車出售予
      不知情之何國寶。乙○○以上述方法利用無竊盜犯意之莊
      勝利竊取前揭二輛自小客車得手，嗣經警循線查獲。（莊
      勝利、何國寶所涉故買贓物部分，均經檢察官另為不起訴
      處分）
二、案經台南市警察局第三分局報告台灣台南地方法院檢察署檢
    察官偵查起訴。
    理  由
一、本件被告乙○○所犯刑法第三百二十條第一項竊盜罪，非死
    刑、無期徒刑或最輕本刑有期徒刑三年以上之罪，亦非高等
    法院管轄第一審案件，且被告就被訴事實為有罪之陳述，經
    告知被告簡式審判程序之旨，並聽取檢察官、被告之意見後
    ，本院裁定進行簡式審判程序，是本案之證據調查，依刑事
    訴訟法第二百七十三條之二規定，不受同法第一百五十九條
    第一項、第一百六十一條之二、第一百六十一條之三、第一
    百六十三條之一及第一百六十四條至第一百七十條規定之限
    制，合先說明。
二、犯罪事實(一)部分
    訊之被告對於犯罪事實(一)，業於警詢、偵查與本院審理中供
    承不諱，核與證人莊勝利於警詢、偵查中之供述及證人丙○
    ○於警詢之證述情節相符，並經警方人員會同被告勘查被告
    竊取車號：5S- 4207號自小貨車現場即台南市○○區○○路
    二三四巷五十一弄內空地，並於證人莊勝利置放上開自小貨
    車之台南市○○區○○路二三七巷底空地查扣該自小貨車後
    ，將該車返還被害人丙○○，有扣押物品目錄表、竊盜現場
    與自小貨車勘查照片八張、贓物認領保管單及車籍查詢－基
    本資料詳細畫面等附於警卷可資佐證，被告此部分自白核與
    事證相符，犯行堪予認定。
三、犯罪事實(二)部分
    訊之被告對於犯罪事實(二)，亦於警詢、偵查與本院審理中供
    承不諱，核與證人莊勝利、何國寶於警詢、偵查中之供述及
    證人甲○○警詢證述情節相符，並經警方人員會同被告勘查
    被告竊取車號：ST-4597號別克牌自小客車之台南市○○街
    ○段曾文溪堤岸旁現場，並在證人何國寶置放該自小客車之
    台南市○○區○○街一段一七三號查扣該自小客車後，將車
    輛返還被害人甲○○，有扣押物品目錄表、竊盜現場與自小
    客車勘查照片六張、贓物認領保管單、車籍查詢－基本資料
    詳細畫面及證人莊勝利書立予何國寶之報廢車輛買賣切結書
    等分別附於警卷與偵查卷可佐，被告此部分自白亦與事證相
    符，犯行堪予認定。
四、核被告就上開犯罪事實(一)、(二)所為，均係犯刑法第三百二十
    條第一項竊盜罪，被告利用不知情之成年人即證人莊勝利遂
    行其竊盜犯行，為間接正犯。查被告前於八十四年間因竊盜
    罪為法院判處有期徒刑六月、緩刑三年確定，緩刑期滿，未
    經撤銷緩刑，嗣於九十五年度間因詐欺罪，為本院九十五年
    度簡字第三○六四號判處有期徒刑四月確定，於九十七年十
    一月十九日執行完畢，有台灣高等法院被告前案紀錄表在卷
    足憑，於本案犯行不構成累犯，然難認素行良好，審酌被告
    利用不知情之證人莊勝利為竊盜行為，而使買受上開車輛之
    莊勝利、何國寶身陷刑事追訴之危險，並審酌被告行為時正
    值壯年，四肢健全（被告係行為後之九十七年年底至九十八
    年初因病手術後始行動不便，業經供述在卷），不思循正當
    途徑賺取所需，暨本件所竊取之車輛均屬註銷車牌之報廢車
    ，均屬老舊車輛，價值非鉅，且經警查獲後均已返還被害人
    ，兼衡被告國小畢業之智識程度與犯後認罪坦承犯行之態度
    等一切情狀，爰分別量處如主文所示之刑，並定應執行刑如
    主文所示及諭知易科罰金折算標準。
五、據上論斷，應依刑事訴訟法第二百七十三條之一第一項、第
    二百九十九條第一項前段，刑法第三百二十條第一項、第五
    十一條第五款，刑法施行法第一條之一第一項、第二項前段
    ，判決如主文。
六、如不服本件判決，得自收受送達之日起十日內，向本院提出
    上訴狀，上訴於臺灣高等法院臺南分院。
本案經檢察官林朝文到庭執行職務。
中    華    民    國    98    年    4     月     9    日
                  刑事第四庭    法  官    林逸梅
以上正本證明與原本無異。
如不服本判決應於收受本判決後10日內向本院提出上訴書狀，並
應敘述具體理由。其未敘述上訴理由者，應於上訴期間屆滿後20
日內向本院補提理由書狀（均須按他造當事人之人數附繕本）「
切勿逕送上級法院」。
                                書記官    郭純瑜
中    華    民    國    98    年    4     月    9     日
附錄本案論罪科刑法條：
中華民國刑法第320條
（普通竊盜罪、竊佔罪）
意圖為自己或第三人不法之所有，而竊取他人之動產者，為竊盜
罪，處 5 年以下有期徒刑、拘役或 5 百元以下罰金。
意圖為自己或第三人不法之利益，而竊佔他人之不動產者，依前
項之規定處斷。
前二項之未遂犯罰之。


司法院資訊處製作；財團法人民間司法改革基金會備份。
